【裁判字號】    90,聲再,108
【裁判日期】    900514
【裁判案由】    違反醫師法聲請再審
【裁判全文】
台灣高等法院台中分院刑事裁定                      九十年度聲再字第一０八號
    再審聲請人
    即受判決人  甲  ○
右列聲請人因違反醫師法案件，對於本院七十九年度上訴字第一二七七號，中華民國
八十年七月三十日確定判決（台灣台中地方法院七十九年度易字第一四０三號、台灣
台中地方法院檢察署七十九年度偵字第七八三號），聲請再審，本院裁定如左：
    主      文
再審之聲請駁回。
    理      由
一、按經法院認為無再審理由以裁定駁回者，不得更以同一原因聲請再審，刑事訴訟
    法第四百三十四條第二項定有明文。次按有罪之判決確定後，因發見確實之新證
    據，足認受有罪判決之人應受無罪、免訴、免刑或輕於原判決所認罪名之判決者
    ，得聲請再審，固為同法第四百二十條第一項第六款所規定。然此處所謂發現確
    實之新證據，係指就新證據之本身形式上觀察，毋須經調查程序，顯然可認為足
    以動搖原確定之判決而言；又受判決人因對有利之主張為原確定判決所不採，事
    後提出證明，以圖證實在原審前所為有利之主張為真實，該項證據既非判決後所
    發現，顯難憑以聲請再審，最高法院民國四十年度台抗字第二號、五十年度台抗
    字第一０四號分別著有判例可資參照。本件再審聲請人即受判決人（以下簡稱聲
    請人）甲○前曾提出聲請人、陳樹煙、陳涼之警訊筆錄影本，對於原審確定裁判
    法院七十九年度上訴字第一二七七號確定判決，以發現足以證明應受無罪判決之
    新證據為由，聲請再審，經本院以八十九年度聲再字第二０二號認無再審理由，
    予以裁定駁回，並經最高法院駁回抗告確定；復再次以同一原因迭次聲請再審，
    亦經本院八十九年度聲再字第一０六號、九十年度聲再字第四號認其以同一原因
    聲請再審，自屬違背規定，依刑事訴訟法第四百三十三條規定予以裁定駁回。今
    於本件聲請再審亦以上開警訊筆錄為據並否認犯行，自非所謂之發現新證據。
二、本件由聲請意旨及其所提出資料以觀，業經原確定判決所不為採信，有該判決書
    可稽，自非所謂之發現新證據，且本件聲請人前曾以上開理由聲請再審，業經本
    院於認為八十九年度聲再字二０二號認無再審理由而予以裁定駁回，及本院八十
    九年度聲字第一０六號、九十年度聲再字第四號以同一原因聲請再審違背規定予
    以裁定駁回。是本件聲請人所為再審之理由，難謂顯然可認為足以動搖原確定判
    決，經核與刑事訴訟法第四百二十條第一項第六款所規定得聲請再審之情形不符
    ，且依刑事訴法第四百三十四條第二項之規定，自非可據此同一原因聲請再審，
    其聲請再審之程序顯屬違背規定，應予駁回。
三、據上論斷，應依刑事訴訟法第四百三十三條裁定如主文。
中      華      民      國      九十    年      五      月      十四    日
                                  台灣高等法院台中分院刑事第八庭
                                        審判長法  官  羅  得  村
                                              法  官  陳  賢  慧
                                              法  官  林  輝  煌
右正本證明與原本無異。
如不服本裁定，應於裁定送達後五日內向本院提出抗告狀。
                                              書記官  吳  宗  玲
中      華      民      國      九十    年      五      月      十五    日
                                                                        Ｉ


司法院資訊處製作；財團法人民間司法改革基金會備份。
